# 权益性投资与债权性投资认定

提问人：youxi123 时间：2021-01-06 08:05:06
陈老师及各位老师，请教一个问题，上市主体子公司与当地产业基金合作新建新厂，当地产业基金以投资上市主体子公司的形式入股，条件允许情况下 18 个月内上市公司以增发形式回购产业基金所持子公司股份，且发行价按评估机构经依法评估后确认的评估价值为依据确定（即不是固定换固定），另约定极端情况下按8%固定回报回购子公司股权；请教各位老师，产业基金所投资金可否认定为权益类投资，合并层面是否可将其视为少数股东权益？

回答人：chenyiwei
对该子公司而言，如无其他特殊考虑条款的，则可将接受基金的投资确认为负债。
在母公司合并报表层面，因为不满足“固定换固定”的条件，且存在回购自身权益工具的合同义务，故应确认金融负债。此类基金在实务中属于“明股实债”的可能性较大。